臺灣桃園地方法院民事簡易判決
111年度壢簡字第152號
原      告  路亨企業股份有限公司

法定代理人  楊智翔  
被      告  云鼎營造股份有限公司

法定代理人  劉資群  
訴訟代理人  劉士榮  
上列當事人間請求給付買賣價金事件，本院於民國111年8月10日
言詞辯論終結，判決如下：
    主    文
一、被告應給付原告新臺幣（下同）130,900元，及自民國111年
    3月4日起至清償日止，按週年利率5%計算之利息。
二、原告其餘之訴駁回。
三、訴訟費用1,440元由被告負擔。
四、本判決原告勝訴部分得假執行。
五、原告其餘假執行之聲請駁回。
    事實及理由
壹、程序事項
　　被告經合法通知，無正當理由未於最後言詞辯論期日到場，
    經核無民事訴訟法第386 條各款所列情形，爰依原告聲請，
    由其一造辯論而為判決。
貳、實體事項
一、原告主張
　　被告前於110年4月26日向原告訂購透心混凝土磚一批（下稱
    系爭混凝土磚），兩造並約定被告應於契約成立後90天內通
    知原告出貨，如未通知原告出貨，則被告應給付原告契約總
    價70%之價金（下稱系爭契約）。被告並已於110年4月29日
    給付原告定金6萬元。然被告迄至110年7月26日仍未通知原
    告出貨，原告乃依系爭契約之約定請求被告給付70%之價金1
    30,900元。爰依系爭契約之約定提起本件訴訟等語。並聲明
    ：（一）被告應給付原告130,900元，及自110年7月26日起
    至清償日止，按週年利率5%計算之利息。（二）願供擔保請
    准宣告假執行。
二、被告答辯
　　被告未於最後言詞辯論期日到場，然其先前陳述略以：系爭
    契約約定沒有通知出貨就要賠償70%之金額並不合理，被告
    係因沒有注意所以誤蓋。且系爭混凝土磚係用於桃園市復興
    區枕頭山古砲台風景點及基國派景觀公園整頓工程（下稱系
    爭工程），系爭工程位於林務局土地上，因林務局一直不讓
    我們施工，故工程延宕，被告有告知原告上述原因，原告亦
    同意延後出貨。又系爭混凝土磚應符合系爭工程契約所訂標
    準及CNS標準，然原告並未提出測試合格之證明，且被告於1
    11年1月3日通知原告寄送樣品，被告收受時即已斷裂，系爭
    工程之監造及業主不同意使用等語。並聲明：原告之訴駁回
    。
三、被告前於110年4月26日與原告簽訂系爭契約，訂購用於系爭
    工程之系爭混凝土磚，被告並已於110年4月29日給付原告定
    金6萬元，迄至110年7月26日止，被告並未通知原告出貨等
    事實，有系爭契約在卷可參（見本院卷第7頁），且為兩造
    所不爭執，堪信為真實。
四、原告復主張被告應給付原告130,900元，為被告所否認，並
    以前詞置辯，是本件爭點即為：（一）系爭契約是否均有效
    成立？（二）系爭混凝土磚是否符合系爭契約約定之標準？
    （三）原告得請求之金額若干？
（一）系爭契約是否均有效成立？
　　⒈按民法第88條第1項規定：「意思表示之內容有錯誤，或表
      意人若知其事情即不為意思表示者，表意人得將其意思表
      示撤銷之。但以其錯誤或不知事情，非由表意人自己之過
      失者為限。」
　　⒉查系爭契約上有被告之發票章（見本院卷第7頁），且被告
      已支付定金6萬元，已如前述，則依上開規定，應認系爭
      契約業已有效成立。被告雖抗辯契約條件不合理等語。然
      無論該條件是否符合一般商業習慣，被告既於審閱系爭契
      約後，本於自身商業決定與原告訂定契約，自應受系爭契
      約之效力所拘束，被告此部分所辯，並不可採。
　　⒊被告另辯稱其因沒有注意誤蓋等語，然此部分既係因被告
      自身過失而未詳細審閱契約，依上開規定，被告自不得因
      此向原告主張意思表示錯誤，是被告此部分所辯，亦不可
      採。
（二）系爭混凝土磚是否符合系爭契約約定之標準？
　　⒈按民法第354條第1項規定：「物之出賣人對於買受人，應
      擔保其物依第373條之規定危險移轉於買受人時無滅失或
      減少其價值之瑕疵，亦無滅失或減少其通常效用或契約預
      定效用之瑕疵。但減少之程度，無關重要者，不得視為瑕
      疵。」
　　⒉查系爭混凝土磚係用於系爭工程使用，已如前述，故系爭
      混凝土磚之預定效用即係符合系爭工程之標準。查系爭工
      程契約中，關於混凝土磚（系爭工程中記載為預鑄水泥板
      ）之規範僅有抗壓強度須達3,000psi，有系爭工程圖說在
      卷可參（見本院卷第81至85頁）。
　　⒊被告雖主張系爭混凝土磚亦須符合抗彎強度、透水性等CNS
      標準等語，然經本院函詢系爭工程之監造即訴外人萇圓工
      程顧問有限公司（下稱萇圓公司），萇圓公司以111年6月
      22日萇圓字第110600243號函覆本院，稱系爭工程中之預
      鑄水泥板未要求須符合CNS標準等語（見本院卷第80頁）
      ，是被告此部分所辯，並不可採。
　　⒋被告雖辯稱系爭混凝土磚未達系爭契約約定之效用，並提
      出系爭混凝土磚斷裂之照片為證（見本院卷第25至27頁）
      。然系爭混凝土磚可能破裂之原因多端，被告既未提出證
      據證明系爭混凝土磚係因不符合抗壓強度之規範而破裂，
      自無從認定系爭混凝土磚有欠缺系爭契約約定之效用。
　　⒌被告另辯稱其於111年1月3日通知原告寄送樣品，然因樣品
      斷裂故系爭工程之監造及業主不同意使用等語。惟查桃園
      市復興區公所111年5月12日復區工務字第1110012159號函
      附件簽呈記載：「本工程於106年11月9日開工，110年9月
      15日中途解約」（見本院卷第43頁）可知系爭工程早已於
      110年9月15日終止，則系爭工程之監造及業主自無可能於
      111年1月3日不同意被告使用系爭混凝土磚，被告所辯顯
      係臨訟杜撰，並不可採。
（三）原告得請求之金額若干？
　　⒈按系爭契約約定：「合約生效後如甲方（即被告）於90天
      內違約不出貨，須無條件支付乙方（即原告）合約總價70
      %材料費用。」（見本院卷第7頁）
　　⒉上開約定既係於被告違約後應給付原告之金額，可知係屬
      違約金之性質。查系爭契約約定總價金為214,130元，有
      系爭契約在卷可參（見本院卷第7頁）。而系爭契約係於1
      10年4月26日成立，已如前述，是依上開約定，被告應於9
      0日內即110年7月24日前通知原告出貨。然而被告自陳迄
      至111年1月3日始通知原告寄送樣品，則依前述系爭契約
      約定，被告自應給付原告系爭契約總價70%之違約金即149
      ,891元。原告僅請求130,900元，未逾上開範圍，其請求
      自屬有據。
　　⒊被告雖辯稱原告有同意被告延後通知出貨等語，然此為原
      告所否認，是被告即應就此負舉證責任。然被告迄未就此
      提出任何證據供本院審酌，難認其抗辯可採。
五、遲延利息
（一）末按民法第233條第1項規定：「遲延之債務，以支付金錢
      為標的者，債權人得請求依法定利率計算之遲延利息。」
      同法第203條規定：「應付利息之債務，其利率未經約定
      ，亦無法律可據者，週年利率為百分之5。」同法第229條
      第2項規定：「給付無確定期限者，債務人於債權人得請
      求時，經其催告而未為給付，自受催告時起，負遲延責任
      。其經債權人起訴而送達訴狀，或依督促程序送達支付命
      令，或為其他相類之行為者，與催告有同一之效力。」
（二）查本件違約金債務其給付並無確定期限，而本件起訴狀繕
      本係於111年3月3日送達被告，有本院送達證書附卷可證
      （見本院卷第13頁），是被告應於111年3月4日起負遲延
      責任。
（三）原告雖主張被告應於110年7月26日日起負遲延責任等語，
      然並未提出任何證據證明有於該日前催告被告給付違約金
      ，是原告此部分主張，並不可採。又原告雖另提出於110
      年12月3日催告被告給付違約金之存證信函（見本院卷第8
      、9頁），然並未提出被告已收受之證明，是均無從認定
      原告已於起訴前催告被告。
六、綜上所述，原告依系爭契約之約定請求被告給付原告130,90
    0元，及自111年3月4日起至清償日止，按週年利率5%計算之
    利息，為有理由，應予准許。逾此部分之請求則屬無據，應
    予駁回。
七、本件原告勝訴部分係就民事訴訟法第427條訴訟適用簡易程
    序所為被告敗訴之判決，依同法第389條第1項第3款規定，
    應依職權宣告假執行。又法院應依職權宣告假執行者，本無
    庸原告為聲請，若原告仍聲請願供擔保宣告假執行者，該聲
    請僅在促使法院職權發動，法院仍係本於職權而宣告，自無
    庸對該聲請為准駁之裁判。至本件原告敗訴部分，其假執行
    之聲請已失其附麗，應予駁回。
八、本件事證已臻明確，兩造其餘主張陳述及所提之證據，經審
    酌均與本院前揭判斷無影響，毋庸一一論述，附此敘明。
九、訴訟費用負擔之依據：民事訴訟法第79條，因原告敗訴部分
    僅有遲延利息之起算日，是酌定由被告負擔全部訴訟費用。
    並依職權確定訴訟費用額如主文第3項所示。
中　　華　　民　　國　　111 　年　　9 　　月　　2 　　日
                    中壢簡易庭      法  官  周仕弘

上判決正本係照原本作成。
如不服本判決，應於判決送達後20日內向本庭（臺灣桃園地方法
院中壢簡易庭）提出上訴狀。（須附繕本）。
如委任律師提起上訴者，應一併繳納上訴審裁判費。
中　　華　　民　　國　　111 　年　　9 　　月　　2 　　日
                                    書記官  巫嘉芸